臺灣臺中地方法院刑事判決　　　　　　　96年度易字第5097號
公　訴　人　臺灣臺中地方法院檢察署檢察官
被　　　告　丙○○
上列被告因加重竊盜等案件，經檢察官提起公訴（九十六年度偵
字第一○二五七號），本院判決如下：
    主    文
丙○○犯如附表貳編號一至七所示之罪，各處如附表貳編號一至
七所示之刑。應執行有期徒刑壹年捌月。
    犯罪事實
一、丙○○前因違反毒品危害防制條例案件，經本院以九十三年
    度訴字第一九八三號判決處以應執行有期徒刑一年六月（施
    用一級毒品部分有期徒刑一年，施用二級毒品部分有期徒刑
    八月）確定，於民國九十五年四月十九日縮刑期滿執行完畢
    。詎其猶不知悔改，與己○○共同基於意圖為自己不法所有
    之犯意聯絡，分別於附表壹編號一至七所示之時間、地點，
    以附表壹編號一至七所示之方法，共同竊取如附表壹編號一
    至七所示被害人管領或所有之物品，復平分竊得物品變賣所
    得。嗣警由附表壹編號一、二被害人提供之監視錄影器畫面
    ，得知係己○○涉案，而於九十六年三月四日下午二時三十
    分許，在臺中縣太平市○○路○段與新平路三段路口，查獲
    己○○及丙○○，而循線查悉上情。
二、案經臺中市警察局第一分局及臺中縣警察局霧峰分局報請臺
    灣臺中地方法院檢察署檢察官偵查起訴。
    理    由
一、按被告以外之人於審判外之言詞或書面陳述，除法律有規定
    者外，不得作為證據；又被告以外之人於審判外之陳述，雖
    不符前四條之規定，而經當事人於審判程序同意作為證據，
    法院審酌該言詞陳述或書面陳述作成時之情況，認為適當者
    ，亦得為證據，刑事訴訟法第一百五十九條第一項及第一百
    五十九條之五第一項分別定有明文。查被告丙○○於本院審
    理時同意將被害人庚○○、辛○○、乙○○、甲○○、壬○○、戊○○、丁○○之警詢筆錄做為證據（參見本院卷第二
    八頁），且本院審酌各該警詢筆錄作成時之情況，亦認為適
    當，則依刑事訴訟法第一百五十九條之五第一項之規定，為
    傳聞法則之例外，有證據能力，本院自得引為判決參考之依
    據，合先敘明。
二、上揭犯罪事實，業據被告丙○○於本院審理時坦承不諱，核
    與被害人庚○○、辛○○、乙○○、甲○○、壬○○、戊○○、丁○○於警詢中，及證人庚○○、辛○○於本院審理時
    指證述失竊情節，並有監視器翻拍照片十三張、現場圖一紙
    、共犯己○○指認犯案地點照八張附卷可稽，足見被告丙○○自白與事實相符，本案事證明確，其犯行洵堪認定，應依
    法論科。
三、按刑法第三百二十一條第一項第三款之攜帶兇器竊盜罪，係
    以行為人攜帶兇器為其加重條件，此所謂兇器，其種類並無
    限制，凡客觀上足以對人之生命、身體、安全構成威脅，具
    有危險性之兇器為已足，並不以攜帶之初有行兇之意圖為必
    要（最高法院七十九年臺上字第五二五三號判例意旨參照）
    。查被告犯附表壹編號一、二所示竊盜行為所攜帶之鐵鉗一
    支，雖未扣案，依照一般常識以觀，鐵鉗為沉重鐵器，並可
    用來剪斷電線或電纜線，客觀上自屬於足以殺傷人之生命、
    身體之器械，顯為具有危險性之兇器無訛，故核被告丙○○
    如附表壹編號一、二之所為，係犯刑法第三百二十一條第一
    項第三款之攜帶兇器竊盜罪；而被告丙○○如附表壹編號三
    至七之所為，係犯刑法第三百二十條第一項普通竊盜罪。被
    告丙○○與共犯己○○就附表壹編號一至七所示之竊盜犯行
    ，有犯意聯絡及行為分擔，為共同正犯。被告丙○○前因違
    反毒品危害防制條例案件，經本院以九十三年度訴字第一九
    八三號判決處以應執行有期徒刑一年六月（施用一級毒品部
    分有期徒刑一年，施用二級毒品部分有期徒刑八月）確定，
    於九十五年四月十九日縮刑期滿執行完畢，有臺灣高等法院
    被告全國前案紀錄表及臺灣臺中地方法院檢察署刑案資料查
    註紀錄表附卷可稽，被告丙○○前受有期徒刑執行完畢，五
    年以內故意再犯本件有期徒刑以上之罪，均為累犯，各依刑
    法第四十七條第一項規定加重其刑。被告丙○○所犯如附表
    壹編號一至七所示七件竊盜犯行，犯意各別，應分論併罰。
    爰審酌被告丙○○身強體壯，不思以正當途徑獲取財物，圖
    以竊盜滿足自己之慾望，且其隨意攜帶兇器竊取財物，嚴重
    擾亂社會安寧，惡性非輕，暨其犯罪之動機、目的、各次竊
    盜行為之手段、犯罪所得，犯後坦承犯行，態度尚可等一切
    情狀，各量處如主文所示之刑。另被告丙○○竊取附表壹編
    號一、二所示監視器鏡頭所用之鐵鉗一支，為供犯罪所用之
    物，惟未據扣案，復查無其他積極證據足以證明現尚存在，
    為免將來執行困難，不另為沒收之諭知。
四、被告丙○○行為後，中華民國九十六年罪犯減刑條例於九十
    六年七月四日公布，於同年月十六日施行，查被告丙○○如
    附表壹所示之竊盜犯行均係在九十六年四月二十四日以前，
    且非中華民國九十六年罪犯減刑條例第三條所示不得減刑之
    罪，爰依中華民國九十六年罪犯減刑條例第二條第一項第三
    款，均減其刑期二分之一，及依同條例第十條之規定，合併
    定其應執行之刑。
據上論斷，應依刑事訴訟法第二百九十九條第一項前段，刑法第
二十八條、第三百二十條第一項、第三百二十一條第一項第三款
、第四十七條第一項、第五十一條第五款，中華民國九十六年罪
犯減刑條例第二條第一項第三款、第七條、第十條，刑法施行法
第一條之一第一項、第二項前段，判決如主文。
中　　華　　民　　國　　96　　年　　12　　月　　28　　日
                  刑事第十三庭　法　官　黃裕仁
上正本證明與原本無異。
如不服本判決，應於收受送達後十日內向本院提出上訴書狀（應
敘述具體理由並附繕本）。
上訴書狀如未敘述理由，應於上訴期間屆滿後二十日內補提理由
書於本院。
                                書記官  王嘉仁
中　　華　　民　　國　　96　　年　　12　　月　　28　　日
附表壹：
┌──┬───┬───────┬─────────────────────┐
│編號│被害人│犯　罪　時　間│犯　　  　　　罪　　  　　方　　  　　　法│
│    │      ├───────┤                                          │
│    │      │犯　罪　地　點│                                          │
├──┼───┼───────┼─────────────────────┤
│ 一 │庚○○│96年1月17日上 │丙○○騎駛其所有車牌號碼KDP-155號機車搭載 │
│    │      │午7時許       │己○○，行經該處時，見庚○○住宅外牆上有監│
│    │      │              │視器鏡頭，渠等二人竟基於意圖為自己不法所有│
│    │      ├───────┤之犯意聯絡，以疊羅漢之方式，由丙○○扛起賀│
│    │      │臺中縣太平市樹│炳文，再由己○○持丙○○所有客觀上具有危險│
│    │      │德路69巷6號   │性足資為兇器使用之鐵鉗一支（未扣案），將黃│
│    │      │              │玉台所有監視器鏡頭之電線剪斷，再將該監視器│
│    │      │              │鏡頭一個取下離去。得手後將之賣予綽號「阿發│
│    │      │              │」之真實姓名年籍不詳成年男子，得款五百元。│
├──┼───┼───────┼─────────────────────┤
│ 二 │辛○○│96年1月19日上 │丙○○騎駛其所有車牌號碼KDP-155號機車搭載 │
│    │      │午7時31分許   │己○○，行經該處時，見辛○○住宅外牆上有監│
│    │      ├───────┤視器鏡頭，渠等二人竟基於意圖為自己不法所有│
│    │      │臺中縣太平市宜│之犯意聯絡，以疊羅漢之方式，由丙○○扛起賀│
│    │      │昌路465巷16號 │炳文，再由己○○持丙○○所有客觀上具有危險│
│    │      │              │性足資為兇器使用之鐵鉗一支（未扣案），將詹│
│    │      │              │玉珠所有監視器鏡頭之電線剪斷，再將該監視器│
│    │      │              │鏡頭一個取下離去。得手後將之賣予綽號「阿發│
│    │      │              │」之真實姓名年籍不詳成年男子，得款五百元。│
├──┼───┼───────┼─────────────────────┤
│ 三 │乙○○│96年1月24日凌 │丙○○騎駛其所有車牌號碼KDP-155號機車搭載 │
│    │（意馬│晨2時許       │己○○，行經該處時，見該公司外牆上有監視器│
│    │國際消├───────┤鏡頭，渠等二人竟基於意圖為自己不法所有之犯│
│    │費服務│臺中市西屯區福│意聯絡，以疊羅漢之方式，由丙○○扛起己○○│
│    │公司臺│星路439號（意 │，再由己○○徒手將該公司所有由乙○○管領之│
│    │中逢甲│馬國際消費服務│監視器鏡頭一個（價值約三千五百元，起訴書誤│
│    │精品門│公司臺中逢甲精│載為一千五百元）扯下離去。得手後將之賣予綽│
│    │市員工│品門市）      │號「阿發」之真實姓名年籍不詳成年男子，得款│
│    │）    │              │五百元。                                  │
├──┼───┼───────┼─────────────────────┤
│ 四 │甲○○│96年3月3日下午│丙○○騎駛其所有車牌號碼KDP-155號機車搭載 │
│    │（屋主│2時30分許     │己○○，行經該處時，見陳家鈴住家外牆上有監│
│    │為其女├───────┤視器鏡頭，渠等二人竟基於意圖為自己不法所有│
│    │陳家鈴│臺中市東區練武│之犯意聯絡，以疊羅漢之方式，由丙○○扛起賀│
│    │）    │路293巷35號   │炳文，再由己○○徒手將陳家鈴所有由甲○○管│
│    │      │              │領之監視器鏡頭一個（價值約六千元）扯下離去│
│    │      │              │。得手後將之賣予綽號「阿發」之真實姓名年籍│
│    │      │              │不詳成年男子，得款五百元。                │
├──┼───┼───────┼─────────────────────┤
│ 五 │壬○○│96年3月4日上午│丙○○騎駛其所有車牌號碼KDP-155號機車搭載 │
│    │      │6時45分許     │己○○，行經該處時，見壬○○住家外牆上有監│
│    │      ├───────┤視器鏡頭，渠等二人竟基於意圖為自己不法所有│
│    │      │臺中市中區大誠│之犯意聯絡，以疊羅漢之方式，由丙○○扛起賀│
│    │      │街118號       │炳文，再由己○○徒手將壬○○所有之監視器鏡│
│    │      │              │頭四個（價值共約一萬二千元）扯下離去。得手│
│    │      │              │後將之賣予綽號「阿發」之真實姓名年籍不詳成│
│    │      │              │年男子，每個得款五百元。                  │
├──┼───┼───────┼─────────────────────┤
│ 六 │戊○○│96年3月8日上午│丙○○騎駛其所有車牌號碼KDP-155號機車搭載 │
│    │（中山│6時10分許     │己○○，行經該處時，趁該大學體育場大門未關│
│    │醫學大├───────┤之際，進入該體育場內，見外牆上有監視器鏡頭│
│    │學職員│臺中市南區大慶│，渠等二人竟基於意圖為自己不法所有之犯意聯│
│    │）    │街2段100號（中│絡，以疊羅漢之方式，由丙○○扛起己○○，再│
│    │      │山醫學大學大慶│由己○○徒手將中山醫學大學所有由戊○○管領│
│    │      │院區）        │之監視器鏡頭二個（價值約三千三百九十元）扯│
│    │      │              │下離去。得手後將之賣予綽號「阿發」之真實姓│
│    │      │              │名年籍不詳成年男子，每個得款五百元。      │
├──┼───┼───────┼─────────────────────┤
│ 七 │丁○○│96年3月9日晚間│丙○○騎駛其所有車牌號碼KDP-155號機車搭載 │
│    │（沛金│7時50分許     │己○○，行經該處時，見沛金企業有限公司外牆│
│    │企業有├───────┤上有監視器鏡頭，渠等二人竟共同基於意圖為自│
│    │限公司│臺中市西區三民│己不法所有之犯意聯絡，搬運該公司所有工作用│
│    │職員）│西路139號（沛 │之梯子，再由己○○徒手將該公司所有由丁○○│
│    │      │金企業有限公司│管領之監視器鏡頭二個（價值約二萬五千元）扯│
│    │      │）            │下離去。得手後將之賣予綽號「阿發」之真實姓│
│    │      │              │名年籍不詳成年男子，每個得款五百元。      │
└──┴───┴───────┴─────────────────────┘
附表貳：
┌──┬───┬───────────┬─────────────────┐
│編號│犯  行│所 犯 法 條 及 罪 名  │宣　　　　　　　告　　　　　　　刑│
├──┼───┼───────────┼─────────────────┤
│ 一 │附表壹│刑法第28條、第321條第1│丙○○共同攜帶兇器竊盜，累犯，處有│
│    │編號一│項第3款共同攜帶兇器竊 │期徒拾月，減為有期徒刑伍月。      │
│    │      │盜罪                  │                                  │
├──┼───┼───────────┼─────────────────┤
│ 二 │附表壹│刑法第28條、第321條第1│丙○○共同攜帶兇器竊盜，累犯，處有│
│    │編號二│項第3款共同攜帶兇器竊 │期徒拾月，減為有期徒刑伍月。      │
│    │      │盜罪                  │                                  │
├──┼───┼───────────┼─────────────────┤
│ 三 │附表壹│刑法第28條、第320條第1│丙○○共同竊盜，累犯，處有期徒刑陸│
│    │編號三│項共同普通竊盜罪      │月，減為有期徒刑月。            │
├──┼───┼───────────┼─────────────────┤
│ 四 │附表壹│刑法第28條、第320條第1│丙○○共同竊盜，累犯，處有期徒刑陸│
│    │編號四│項共同普通竊盜罪      │月，減為有期徒刑月。            │
├──┼───┼───────────┼─────────────────┤
│ 五 │附表壹│刑法第28條、第320條第1│丙○○共同竊盜，累犯，處有期徒刑捌│
│    │編號五│項共同普通竊盜罪      │月，減為有期徒刑肆月。            │
├──┼───┼───────────┼─────────────────┤
│ 六 │附表壹│刑法第28條、第320條第1│丙○○共同竊盜，累犯，處有期徒刑陸│
│    │編號六│項共同普通竊盜罪      │月，減為有期徒刑月。            │
├──┼───┼───────────┼─────────────────┤
│ 七 │附表壹│刑法第28條、第320條第1│丙○○共同竊盜，累犯，處有期徒刑捌│
│    │編號七│項共同普通竊盜罪      │月，減為有期徒刑肆月。            │
└──┴───┴───────────┴─────────────────┘
附錄論罪科刑法條
刑法第三百二十條第一項：
意圖為自己或第三人不法之所有，而竊取他人之動產者，為竊盜
罪，處五年以下有期徒刑、拘役或五百元以下罰金。
刑法第三百二十一條第一項：
犯竊盜罪而有左列情形之一者，處六月以上五年以下有期徒刑：
一　於夜間侵入住宅或有人居住之建築物、船艦，或隱匿其內而
　　犯之者。
二　毀越門扇、牆垣或其他安全設備而犯之者。
三　攜帶兇器而犯之者。
四　結夥三人以上而犯之者。
五　乘火災、水災或其他災害之際而犯之者。
六　在車站或埠頭而犯之者。
